臺灣板橋地方法院交通事件裁定　　　　 96年度交聲字第770號
原處分機關　交通部公路總局臺北區監理所
異　議　人
即受處分人　甲○○
上列異議人因違反道路交通管理處罰條例案件，對於交通部公路
總局臺北區監理所於中華民國96年5 月25日以板監裁字裁41-C00
000000號所為之裁決處分（原舉發案號：北縣警交字第C0000000
0 號），聲明異議，本院裁定如下：
    主  文
異議駁回。
    理  由
一、異議意旨略以：異議人即受處分人甲○○曾到過中和市○○
    街101 巷口，可並沒有闖紅燈，無故收到罰單云云。
二、按「汽車駕駛人，行經有燈光號誌管制之交岔路口闖紅燈者
    ，處新臺幣一千八百元以上五千四百元以下罰鍰」，道路交
    通管理處罰條例第53條第1項定有明文。再按汽車駕駛人有
    第53條第1項之情形者，除依原條款處罰鍰外，並記違規點
    數3點，同條例第63條第1項第3款亦定有明文。
三、經查：
　(一)本件異議人於96年3 月12日下午2 時50分騎乘CTH-232 號黑
    色重型機車，於臺北縣中和市○○街101 巷口闖紅燈違規，
    經警目睹攔查時該車加速逃逸，遂掣單逕行舉發，嗣異議人
    提出申訴，經原舉發機關即臺北縣政府警察局中和分局回函
    稱：「... 該車沿忠孝街往華新街方向行駛，於上述時地遇
    紅燈未停逕闖，經本分局員警目睹攔查時該車迴轉忠孝街往
    景新街方向逃逸，經詳記車號、車型、駕駛人衣著特徵後掣
    單逕行舉發」仍認本件違規屬實，而由交通部公路總局臺北
    區監理所板橋監理站於96年5 月25日以板監裁字裁41-C0000
    0000號所為之裁決書裁處罰鍰新臺幣1,800 元，並記違規點
    數3 點等情，有臺北縣政府警察局96年3 月12日北縣警交字
    第C00000000 號舉發違反道路交通管理事件通知單通知聯影
    本、上開裁決書影本、臺北縣政府警察局中和分局96年4 月
    20日北縣警中申字第0960017614號書函一紙附卷可參。
  (二)異議人到庭辯稱：「....。CTH-232 重型機車是我的，但是
    舉發的當天我沒有到現場」云云（詳本院96年7月20 日訊問
    筆錄）。惟證人即舉發異議人之警員乙○○到庭具結證稱：
    「（請敘述96年3 月12日下午2點50分在中和市○○街101巷
    口，舉發CTH-232 號重型機車違規之經過？）那天我是上巡
    邏勤務，到上開中和市○○街101 巷口要取締闖紅燈，....
    。我就於下午2 點50分在上開地方，看到一台摩托車闖紅燈
    我要攔他，我看到闖紅燈我才走出來....，我伸手作攔停的
    動作，他就迴轉走原路回去，至於闖紅燈的摩托車的車號，
    確實是CTH-232 號，因為除了我之外還有另一個同事翁屏山
    他也有看到闖紅燈的車號確實是如我剛才所陳述的車號，機
    車是黑色的，騎機車的人是年輕女性，有戴安全帽....。因
    為他迴轉不是很快，所以我可以看出騎士的車號與穿著。我
    可以看出騎士是女性，是因為安全帽是黑色，但頭髮長長的
    ，我可以從騎士的背面看出長長的頭髮」、「（問：你當庭
    指認庭上的異議人與當天違規的騎士的體型，是否類似？）
    體型類似，至於頭髮方面，違規的騎士確實是長頭髮，庭上
    的異議人也是長頭髮，但我沒有辦法判斷二者長頭髮是否一
    樣，當天違規騎士的頭髮是長到肩膀以下」等語明確（見本
    院96年7 月20日訊問筆錄）。此外，本院勘驗異議人確實為
    長頭髮，頭髮長到肩膀以下，大約到胸部，與證人之證述相
    符，且異議人對於證人乙○○之上開證詞，亦當庭表示沒有
    意見等語（見本院96年7 月20日訊問筆錄），足徵異議人以
    前開情詞置辯顯不足採信，是異議人違規之事實，已甚明確
    ，警方對其舉發並無不當或違法之處。
  (三)參以，證人乙○○與異議人素不相識，亦無怨隙，應無故意
    為不實證述之可能，是異議人於前揭時、地騎乘機車闖紅燈
    ，因此違反道路交通安全規則之違規事實，堪以認定，已如
    前述。再交通警員掣單舉發違反道路交通管理處罰條例所列
    之違規事實，本質上為行政處分，係公務員基於職務上權力
    ，依法就特定之具體事件所為具有公法上效果之單方行政行
    為，基於公務員為公法上行為具有公信力之原則，該行政處
    分當可被推定為真正，其據以依法處分之事實認定亦為真正
    無誤，此與民事訴訟法第355 條第2 項規定：「文書依其程
    式及意旨得認作公文書者，推定其為真正」之情形相同；反
    之，若謂公務員一切行政行為均需預留證據以證其實，則國
    家行政勢必窒礙難行，據此，刑事訴訟法就犯罪證據有關之
    規定中與屬行政秩序罰之交通違規裁罰本質不合之部分，自
    不在準用之列。從而，異議人既未就執勤警員之舉發有誤提
    出相關證據以供調查，本院經查亦無任何證據足資證明其有
    捏造事實違法取締之情事，則執勤警員本其維護交通秩序、
    安全職責所為之舉發，自應受到合法、正確之推定。
四、綜上所述，本件異議人前開違規之事證已足堪認定，是原處
    分機關依前揭道路交通管理處罰條例之規定，就異議人駕車
    行經有燈光號誌管制之交岔路口闖紅燈事，裁處罰鍰1,800
    元之處分，並依上揭規定，記違規點數3 點，核無違誤，本
    件異議人之異議為無理由，應予駁回。
據上論斷，應依道路交通案件處理辦法第19條，裁定如主文。
中　　華　　民　　國　　96　　年　　8　　月　　 6 　　日
                           交通法庭  法    官   許 必 奇
以上正本證明與原本無異。
如不服本裁定應於送達後5日內向本院提出抗告狀。
                                     書 記 官　 金 和 國
中　　華　　民　　國　　96　　年　　8　　月　 　6　 　日
